# 投资收益计算方法

提问人：小猪要 88 时间：2012-10-21 20:24:49
我们在进行A公司审计时，发现A公司 2001 年长投一家B公司，占30%的股份，应该按照权益法核算，但是企业一直按照成本法核算，只是在 2008 年的年审的时候事务所给调增了 30 万的收益，今年审计时，我们也需要进行调整企业 09 年至今的投资收益。 1 、是应该找到B公司 09 年至今的报表加总每年净利润乘以30%吗？（B企业一直没有分配利润，A和B无业务往来）我见之前会计师是按照B企业总资产乘以30%确认的以前年度的投资收益，这种做法对吗？什么情况下适用？
2 、另外一个问题，三年一期中本期（ 2012 年）盘盈的固定资产需要上年差错调整，调整以前年度损益调整。我想问是调整到上年（ 2011 年）就行呢，还是要追溯调整到 2009 年的上年呢？（假设该资产对报表有一定的影响，且不能确认到底是那年盘盈的）

回答人：chenyiwei
1 、对于这个案例，需要考虑A虽然对B持股 30 ％，但是是否具有重大影响的问题。 如果确实具有重大影响的，则权益法下确认投资收益的基础一般情况下应是被合并方各年度的合并净利润。 2 、对于盘盈的固定资产，应当作出一切必要、合理的努力确定差错的发生年度。如果确实不能合理确定的，需要考虑该公司会计基础工作的规范性对本次融资的可能不利影响。如果确实不能合理确定差错发生年度的，则建议调整在差错的被发现期间，同时作出充分的附注披露，因为往前追溯到任何年度都是缺乏依据的。

提问人：Alisa_wang 时间：2014-03-03 15:43:29
陈老师，若某房地产公司与另一房地产公司合作开发一个项目，但未成立法人实体，只是出资金共同开发，那么此笔投资支出在资产负债表列示 为什么科目 比较合适。收到的该 项目的投资回报是否可列为投资收益？

回答人：chenyiwei
1 、如果不属于共同经营的，根据预计的投资回收时间列报为“其他流动资产”或“其他非流动资产”，投资回报作投资收益；属于共同经营的，按CAS 40规定列报资产、负债和收益份额。同时附注中详细披露合作协议条款。